# 请教陈版关于金融资产分类的问题

提问人：Saku2436 时间：2022-12-29 11:58:19
请教陈版，同一企业下各业务部门独立核算独立考核，其中下属A业务部门管理收到的银行承兑汇票的业务模式为以收取合同现金流量和出售为目标，应将收到的银行承兑汇票分类为以公允价值计量且其变动计入其他综合收益的金融资产，报表列示为应收款项融资；下属B业务部门管理收到的银行承兑汇票的业务模式为以出售为目标，应将收到的银行承兑汇票分类为以公允价值计量且其变动计入当期损益的金融资产，报表列示为交易性金融资产。请教陈版，同一企业是否可以划分不同部门，根据各部门管理金融资产的不同业务模式，将收到的银行承兑汇票一部分列示为应收款项融资，另一部分列示为交易性金融资产？
感谢陈版答疑解惑

回答人：chenyiwei
可以。
但要注意：为证明不同分类的合理性，建议至少做到：不同分类的金融资产由不同的部门或团队分别操作，分别存放和保管，适用不同的业绩考核标准，且分别证明其各自的合理性。